臺灣屏東地方法院刑事判決　　　　　110年度交簡上字第100號
上　訴　人
即　被　告　徐源昌


上列上訴人即被告因公共危險案件，不服本院中華民國110 年8
月26日110 交簡字第1250號第一審刑事簡易判決（聲請簡易判決
處刑案號：110 年度偵字第6141號），提起上訴，本院管轄之第
二審合議庭判決如下：
    主  文
上訴駁回。
    事  實
一、徐源昌於民國110 年6 月17日2 時許，在屏東縣屏東市中華
    路某大樓內飲用含酒精成分飲料後，於其吐氣所含酒精濃度
    已達每公升0.25毫克以上之程度，竟仍基於酒後駕駛動力交
    通工具之犯意，於同日3 時許，騎乘車牌號碼000-0000號普
    通重型機車上路，迨同日時30分許，行經屏東縣○○市○○
    路00巷00號前，因違反交通法規為警攔查，遂遭警方發覺其
    散發酒味。嗣經警方於同日時44分許，當場對徐源昌施以吐
    氣酒精濃度測試，測得吐氣所含酒精濃度達每公升0.37毫克
    ，始悉上情。
二、案經屏東縣政府警察局屏東分局報告臺灣屏東地方檢察署檢
    察官偵查後，聲請以簡易判決處刑。
    理  由
一、傳聞法則乃對於被告以外之人於審判外之言詞或書面陳述而
    為之規範。又關於非供述證據之物證，或以科學、機械之方
    式，對於當時狀況所為忠實且正確之記錄，性質上並非供述
    證據，均應無傳聞法則規定之適用；如該非供述證據非出於
    違法取得，並已依法踐行調查程序，即不能謂無證據能力（
    最高法院97年度台上字第1401、6153、3854號判決要旨參照
    ）。卷附酒精濃度測試報告，係警方使用呼氣酒精測試器，
    以科學、機械之方式，對於被告之身體狀況所為檢測之記錄
    ，性質上並非供述證據，要無刑事訴訟法第159 條第1 項規
    定傳聞法則之適用，且上開證物與本案具有關聯性，亦非屬
    公務員違法取得之物，依法自得作為證據。
二、訊據被告固坦承曾於騎乘前揭機車前，飲用含酒精飲料「保
    力達」，嗣遭警方欄查時，經測得其吐氣所含酒精濃度達每
    公升0.37毫克等情，惟辯稱：我只有喝容量600 ㏄的「保力
    達」半瓶，實際大約只喝300 ㏄，而且我又有喝900 ㏄的茶
    水，應該不會測得吐氣所含酒精濃度達每公升0.37毫克，也
    有可能是服用藥物產生酒精反應云云。惟查：
  ㈠被告於事實欄所載時間、地點，飲用含酒精成分飲料後，於
    同日3 時許，騎乘前揭機車上路，迨同日時30分許，行經屏
    東縣○○市○○路00巷00號前，因違反交通法規為警攔查。
    嗣經警方於同日時44分許，當場對其施以吐氣酒精濃度測試
    ，測得其吐氣酒精濃度達每公升0.37毫克等情，業據被告於
    警詢、偵查中及本院審理時坦承不諱，並有酒精濃度測試報
    告在卷可稽，是此部分事實堪以認定。
  ㈡被告雖辯稱其經測得之吐氣所含酒精濃度過高云云。惟查，
    警方用以對被告實施吐氣酒精濃度測試之呼氣酒精測試器，
    甫於110 年4 月28日經財團法人工業技術研究院檢定合格，
    其檢定合格期間至111 年4 月30日乙節，有財團法人工業技
    術研究院呼氣酒精測試器檢定合格證書（儀器器號：A17035
    7 ）存卷可證，當足確保該測試器量測之準確性，且被告遭
    查獲後經警方以前揭呼氣酒精測試器檢測前，先由警方於11
    0 年6 月17日3 時44分許，將該呼氣酒精測試器校正歸零，
    旋由被告親自呼氣檢測等節，觀之前揭酒精濃度測試報告即
    明，並無任何足以影響前揭呼氣酒精測試器正確性之情形，
    堪認被告於警方對其施以吐氣酒精濃度測試時，其吐氣所含
    酒精濃度為每公升0.37毫克，正確無誤。被告空言懷疑前揭
    呼氣酒精測試器之準確性，並無根據，另其所辯服用藥物云
    云，亦無事證可佐，均難信採。至被告所辯：希望能再測一
    次云云，然酌被告遭警方施以吐氣酒精濃度測試當時之情境
    ，已屬過去事實，客觀上無法重現，自無可能於事後重新檢
    測，被告所辯，亦非有理。
  ㈢被告於110 年6 月17日3 時44分許，經測得之吐氣所含酒精
    濃度達每公升0.37毫克，且被告係因騎乘前揭機車有違交通
    規則遭警方攔查後，當場經警方對其施以吐氣酒精濃度測試
    等情，業如前述，則以被告遭攔查時，經測得之吐氣所含酒
    精濃度達每公升0.37毫克，自足斷言被告此前騎乘前揭機車
    時，其體內已含有酒精成分，且其吐氣所含酒精濃度已達每
    公升0.25毫克以上，至為明灼。
  ㈣綜上，被告於飲用含酒精成分飲料後，於其吐氣所含酒精濃
    度已達每公升0.25毫克以上之程度，猶騎乘前揭機車上路等
    情，事證已臻明確，被告所辯各節，俱為臨訟卸責之詞，難
    認有理。從而，本案事證明確，被告犯行洵堪認定，應予依
    法論科。
四、論罪：
  ㈠刑法第185 條之3 第1 項第1 款之不能安全駕駛罪係屬抽象
    危險犯，不以發生具體危險為必要。又為有效遏阻酒醉駕車
    事件發生，乃於102 年6 月11日修正刑法第185 條第1 項，
    增訂刑法第185 條之3 第1 項第1 款之酒精濃度標準值，凡
    有「吐氣所含酒精濃度達每公升0.25毫克或血液中酒精濃度
    達0.05％以上」情形，即應認為不能安全駕駛，以明「不能
    安全駕駛」之判斷標準。查被告經測得之吐氣所含酒精濃度
    達每公升0.37毫克，已逾上開酒精濃度標準值，依前開說明
    ，自應認被告有不能安全駕駛動力交通工具情形，至為灼然
    。是以，被告於飲用含酒精成分飲料後騎乘前揭機車上路，
    核其所為，係犯刑法第185 條之3 第1 項第1 款之不能安全
    駕駛動力交通工具罪。
  ㈡被告前於109 年間因公共危險案件，經本院以109 年度交簡
    字第1907號判決判處有期徒刑2 月確定，於110 年4 月19日
    易科罰金執行完畢乙節，有臺灣高等法院被告前案紀錄表附
    卷足憑。是被告於110 年4 月19日視為受前案徒刑之執行完
    畢後，5 年以內故意再犯本案有期徒刑以上之罪，自符合累
    犯之要件，應依刑法第47條第1 項規定，論以累犯。且本案
    依被告之累犯及犯罪情節，並無司法院釋字第775 號解釋意
    旨所指個案應量處最低法定刑、又無法適用刑法第59條規定
    減輕，應由法院依該解釋意旨裁量不予加重最低本刑之情形
    ，爰依刑法第47條第1 項規定，就被告本案所犯不能安全駕
    駛動力交通工具罪之法定本刑最高度及最低度，均加重之。
五、原審同前開有罪之認定，以被告罪證明確，並為累犯，因而
    適用刑事訴訟法第449 條第1 項前段、第3 項、第454 條第
    1 項，刑法第185 條之3 第1 項第1 款、第47條第1 項、第
    41條第1 項前段，刑法施行法第1 條之1 第1 項等規定，逕
    以簡易判決處刑，原審復因被告於前案有期徒刑執行完畢後
    5 年內再犯本案，構成累犯，惟因無司法院釋字第775 號解
    釋意旨所稱如依累犯規定加重其刑將導致罪刑不相當之情形
    ，故認仍應依刑法第47條第1 項規定加重其刑，並審酌被告
    明知酒後駕車除危害自身安全外，亦將對其他用路人之生命
    、身體及財產造成高度危險，竟仍置大眾行車之公共安全於
    不顧，於飲酒後吐氣所含酒精濃度已逾法定標準值每公升0.
    25毫克之情形下，仍執意騎車上路，對於道路交通安全所生
    危害非輕，自應受相當之刑事非難，兼考量被告否認犯罪之
    犯後態度、自述之智識程度、家庭經濟狀況及本次幸未肇事
    未生實害等一切情狀，量處有期徒刑4 月，如易科罰金，以
    新臺幣1,000 元折算1 日。經核其認事用法均無違誤，量刑
    亦屬妥適。被告上訴意旨猶執前詞否認犯罪云云，經本院審
    理後認無理由，業如前述，其上訴應予駁回。
據上論斷，應依刑事訴訟法第455 條之1 第1 項、第3 項、第36
8 條，判決如主文。
本案經檢察官董秀菁聲請以簡易判決處刑，檢察官廖維中到庭執
行職務。
中    華    民    國   111    年    1     月    17    日
                  刑事第四庭  審判長法  官  黃柏霖
                                    法  官  李宛臻
                                    法  官  錢毓華
以上正本證明與原本無異。
不得上訴。
中    華    民    國   111    年    1     月    18    日
                                    書記官  曾文玲
附錄本案論罪科刑法條：刑法第185 條之3 第1 項第1 款。
駕駛動力交通工具而有下列情形之一者，處2 年以下有期徒刑，
得併科20萬元以下罰金：
一、吐氣所含酒精濃度達每公升零點二五毫克或血液中酒精濃度
    達百分之零點零五以上。